---
title: "Einführung in die statistische Datenanalyse mit \\R{}"
subtitle: "Grundbegriffe und erste Schritte"
author: "David Ben&#x10D;ek"
date: Wintersemester 2015/16
navigation-symbol-empty: true
output:
  beamer_presentation:
    colortheme: dolphin
    fig_caption: no
    fonttheme: structurebold
    template: template.tex
    keep_tex: yes
---
```{r setup, include=FALSE}
knitr::opts_knit$set(root.dir = "../")
library(ggplot2)
library(texreg)
library(stats)
library(dotwhisker)
```

# Kurze Wiederholung

## Warum analysieren wir Daten?

  - Beantwortung wissenschaftlicher Fragestellungen
  - Unterstützung von Hypothesen
  - Entwicklung von Theorien/Modellen

## Weshalb benötigen wir spezielle Analyseprogramme?

  - Professionalisierung traditioneller empirischer Forschung
  - Transparenz der Forschung (**Replizierbarkeit**)
  - Effizienter Umgang mit Daten
  
# Lernziele

- Gezielte Verarbeitung von Daten
- Zusammenführen unterschiedlicher Quellen
- Analyse von Daten gemäß einer Fragestellung
- Kommunizieren und visualisieren der Erkenntnisse
- Beispiele
    - Übersichtstabellen von Daten
    - Deskriptive Statistiken
    - Regressionstabellen
    - Abbildungen
    
# Beispiele I
```{r, echo=FALSE}
load("./data/example.Rdata")
columns <- c("key", "pop_gesamt","arbeitslosenquote_gesamt", "schulabschluss_gesamt", "pop_ab75")
table <- example[1:8, columns]
knitr::kable(table, col.names = c("Kreis", "Einwohner", "AL-Quote", "Schulabschlüsse", "Einwohner_75+"),
             caption = "Datenauszug")
```

# Beispiele II
```{r example_ggplot, echo=FALSE, warning=FALSE}
ggplot(data = example, aes(schulabschluss_gesamt/pop_gesamt*1000, arbeitslosenquote_gesamt, colour=pop_ab75/pop_gesamt)) +
  geom_point() + 
  geom_smooth(method="lm") +
  scale_color_continuous(name="Altenanteil (75+)") +
  scale_x_continuous(name="Schulabschlüsse je 1000 Einwohner") +
  scale_y_continuous(name="AL-Quote")
```

# Beispiel III
```{r, echo=FALSE}
## regression
load("./data/crime_data.Rdata")
summary(cdata[, c(3,8,9)])
```

# Beispiel IV(a)
```{r, echo=FALSE}
summary(ols <- lm(crime ~ poverty + single, data = cdata))
```

# Beispiel IV(b)
```{r regression_table, echo=FALSE, results='asis'}
texreg(ols, caption.above = TRUE)
```

# Beispiel IV(c)
```{r, echo=FALSE, message=FALSE}
dwplot(ols) +
  geom_vline(xintercept=0, linetype="dashed")
```


# Variablen
- Variablen sind "Veränderliche"
- variieren je nach Analyseeinheit z.B. zwischen 
    - einzelnen Personen, 
    - unterschiedlichen Orten oder 
    - Zeitpunkten

Beispiele?


# Abhängige und unabhängige Variable

Eine wissenschaftliche Fragestellung enthält immer etwas, das Sie erklären möchten, und etwas, das Sie zu Erklärung anbieten.

$\Rightarrow$ Wirkung hervorgerufen durch einen Ursache

$$ y_i = a + b x_i + e_i $$

Häufige Bezeichnungen:

$y_i$                 $x_i$
-------------------   --------------------
abhängige Variable    unabhängige Variable
erklärte Variable     erklärende Variable
endogene Variable     exogene Variable
Regressand            Regressor


# Variablentypen

Je nach Messkonzept nutzen wir unterschiedliche Variablentypen (in R):

Typ                 Beschreibung
--------------      ----------------------------------------
binary              0/1; positiv/negativ; ja/nein
integer             diskrete Skala: 1--10
numeric             stetige Skala (inkl. Zwischenwerten)
factor (unordered)  Kategorien: SPD/CDU/Grüne
factor (ordered)    geordnete Kategorien: kalt/lauwarm/heiß
character           Text
Date                Datum: "2015-10-26"


# integer
```{r, echo=FALSE}
plot(dbinom(0:10, size=10, prob=0.5), type="h", lwd=2)
```

# numeric
```{r, echo=FALSE}
plot(dnorm(seq(0,10, length=100), mean=5, sd=2), type="l", lwd=2)
```

# Datenstrukturen

Struktur          Eigenschaft
---------------   --------------
**vector**        homogen
matrix            homogen
array             homogen
list              heterogen
**data frame**    heterogen
---------------   -----------

# Daten einlesen

```{r, eval=FALSE, tidy=TRUE}
gdp <- read.csv(file= "https://github.com/davben/
                stats-with-r/tree/master/data/gdp_ppp.csv")
```

Zahlreiche weitere Befehle, abhängig vom Dateityp der Datenquelle!

Im Optimalfall: **Rdata-files**


# Daten begutachten
```{r, eval = FALSE}
load(file = "./data/gdp_deu.csv")

head(gdp_deu)
tail(gdp_deu)

str(gdp_deu)
dim(gdp_deu)
summary(gdp_deu)

table(gdp$country)

```


# Style Guide

- aussagekräftige Namen von Objekten
- einheitliche Bezeichnung (R unterscheidet "Objekt" von "objekt"!)
- einheitliche Schreibweise (gdp_deu, gdp.deu, gdpDeu)
- Kommentare im Code! Sie sollten in zwei Monaten noch in der Lage sein, Ihren Code zu verstehen.
- saubere Formatierung, um Code übersichtlich zu halten.

Zum Nachlesen: [http://adv-r.had.co.nz/Style.html](http://adv-r.had.co.nz/Style.html)

# Erste Grafiken
```{r, tidy=TRUE}
load("./data/gdp_deu.Rdata")
plot(gdp_deu$year, gdp_deu$gdp)
lines(gdp_deu$year, gdp_deu$gdp)
```

# Erste Grafiken II
```{r, tidy=TRUE}
plot(gdp_deu$year, gdp_deu$gdp, type = "l", lty = 2)
```

# Erste Grafiken III
```{r}
load("./data/gdp_growth.Rdata")
plot(gdp_growth$year, gdp_growth$growth, xlab = "Jahr", 
     ylab = "Wachstumsrate")
```

# Erste Grafiken IV(a)
```{r eval=FALSE}
# nur Deutschland
plot(gdp_growth[gdp_growth$country == "Germany", ]$year, 
     gdp_growth[gdp_growth$country == "Germany", ]$growth, 
     xlab = "Jahr", 
     ylab = "Wachstumsrate", 
     main = "Deutschland")
```

# Erste Grafiken IV(b)
```{r echo=FALSE}
# nur Deutschland
plot(gdp_growth[gdp_growth$country == "Germany", ]$year, 
     gdp_growth[gdp_growth$country == "Germany", ]$growth, 
     xlab = "Jahr", 
     ylab = "Wachstumsrate", 
     main = "Deutschland")
```

# Erste Grafiken V
```{r}
# Verteilung
hist(gdp_growth$gdp, breaks=30)
```

# Erste Grafiken VI
```{r}
hist(gdp_growth$growth, breaks=30)
```

