---
title: "Einführung in die statistische Datenanalyse mit \\R{}"
subtitle: "Logistische Regression"
author: "David Ben&#x10D;ek"
date: Wintersemester 2015/16
navigation-symbol-empty: true
output:
  beamer_presentation:
    colortheme: dolphin
    fig_caption: no
    fonttheme: structurebold
    template: template.tex
    keep_tex: no
---

```{r, include=FALSE}
knitr::opts_knit$set(root.dir = "../")
library(ggplot2)
```

# Logistische Regression

 - auch **logit-Modell** genannt,
 - nützlich für Fragestellungen, bei denen die abhängige Variable nur zwei Werte annahmen kann (dichotome Variable).
 
## Beispiele:
 
  - Wahlbeteiligung von Individuen
  - Wahlsieg von Kandidaten
  - Erfolg einer Studienplatzbewerbung
  
# Demonstration

Beispielhafte Berechnung eines logit-Modells zur Frage, welche Größen sich auf eine erfolgreiche Studienplatzbewerbung auswirken.

```{r}
logit_data <- read.csv("./data/logit_example.csv")

head(logit_data)
```


# Demonstration II
```{r}
summary(logit_data)
```

# Demonstration III
Modellschätzung:
```{r}
logit_data$rank <- factor(logit_data$rank)
logit_model <- glm(admit ~ gre + gpa + rank, data = logit_data, family = "binomial")
```

# Demonstration IV
\tiny
```{r}
summary(logit_model)
```


# Exkurs: Odds-Ratio

```{r, echo=FALSE}
knitr::kable(data.frame(erkrankt = c(65, 20), `nicht erkrankt`=c(30, 75), row.names = c("mit Risikofaktor","ohne Risikofaktor")))
```


$$\text{OR} = \frac{65/30}{20/75} = 8.125 $$

Personen mit Risikofaktor haben eine über 8-mal höhere Chance zu erkranken.

# Interpretation

  - Bei einer Änderung von `gre` um eine Einheit steigt die log-odds der Zulassung um 0.002 an.
  - Ein Anstieg des `gpa` um eine Einheit erhöht die log-odds der Zulassung um 0.804.
  - Kategoriale Variablen sind relativ zu ihrer Basiskategorie zu interpretieren:
      - Ist die vorherige Hochschule dem Rang 2 zuzuordnen, ändert dies die log-odds der Zulassung um -0.675 im Vergleich zu einer identischen Bewerbung von einer Hochschule vom Rang 1.
      
Mehr zur Interpretation: [http://www.ats.ucla.edu/stat/mult_pkg/faq/general/odds_ratio.htm](http://www.ats.ucla.edu/stat/mult_pkg/faq/general/odds_ratio.htm)
      
# Umwandlung von log-odds zu odds
```{r}
exp(coef(logit_model))
```

