---
title: "Einführung in die statistische Datenanalyse mit \\R{}"
subtitle: "Aufgabenblatt -- Musterlösung"
author: "David Ben&#x10D;ek"
date: Wintersemester 2015/16
navigation-symbol-empty: true
classoption: aspectratio=169
output:
  beamer_presentation:
    colortheme: dolphin
    fig_caption: no
    fonttheme: structurebold
    template: template.tex
    keep_tex: no
---
```{r, include=FALSE}
knitr::opts_knit$set(root.dir = "../")
knitr::opts_chunk$set(out.width='200px', dpi=200)
```

# Aufgabe 2

Verschaffen Sie sich einen Überblick zu den im Aufsatz analysierten Daten **mithilfe von R**.

```{r, message=FALSE, warning=FALSE}
buhaug <- read.csv("./data/aufgabenblatt/buhaug_gates.csv", stringsAsFactors = FALSE)
```

# 2a
Wieviele Beobachtungen umfasst der Datensatz?

# 2a
Wieviele Beobachtungen umfasst der Datensatz?
```{r, message=FALSE, warning=FALSE}
dim(buhaug)
```

# 2b
Welcher Zeitraum wird von den Daten abgedeckt?

# 2b
Welcher Zeitraum wird von den Daten abgedeckt?
```{r, message=FALSE, warning=FALSE}
#summary(buhaug$begin)
#min(buhaug$begin)
#max(buhaug$begin)
range(buhaug$begin)
```

# 2c
Erstellen Sie einen Scatterplot für jede der abhängigen Variablen und zeigen Sie damit ihre Entwicklung in Abhängigkeit vom Konfliktbeginn. Können Sie einen Trend erkennen?


# 2c
Erstellen Sie einen Scatterplot für jede der abhängigen Variablen und zeigen Sie damit ihre Entwicklung in Abhängigkeit vom Konfliktbeginn. Können Sie einen Trend erkennen?
```{r, message=FALSE, warning=FALSE}
plot(buhaug$begin, buhaug$location)
```

# 2c
```{r, message=FALSE, warning=FALSE}
plot(buhaug$begin, buhaug$ln_abs_scope)
```

# 2c
```{r, message=FALSE, warning=FALSE}
plot(buhaug$begin, buhaug$rel_scope)
```

# 2c Alternative I
```{r, message=FALSE, warning=FALSE}
library(ggplot2)
ggplot(buhaug, aes(begin, location)) +
  geom_point()
```


# 2c Alternative II
```{r, message=FALSE, warning=FALSE}
library(dplyr); library(tidyr)
dep_variables <- buhaug %>%
  select(begin, location, ln_abs_scope, rel_scope) %>%
  gather(variable, value, -begin)
ggplot(dep_variables, aes(begin, value, colour = variable)) +
  geom_point(alpha=0.6, position = "jitter")
```

# 2d
Plotten Sie Histogramme der abhängigen Variablen.

# 2d
Plotten Sie Histogramme der abhängigen Variablen.
```{r, message=FALSE, warning=FALSE}
hist(buhaug$location)
#hist(buhaug$ln_abs_scope)
#hist(buhaug$rel_scope)
```


# 2d Alternative
```{r, message=FALSE, warning=FALSE}
ggplot(dep_variables, aes(value, fill = variable)) +
  geom_histogram(alpha=0.5, position = "dodge")
```

# 2d stetige Variante
```{r, message=FALSE, warning=FALSE}
ggplot(dep_variables, aes(value, fill = variable)) +
  geom_density(alpha=0.5, position = "dodge")
```

# 3a
Vollziehen Sie die deskriptiven Statistiken der Tabelle I im Aufsatz von Buhaug/Gates nach und berechnen Sie alle angegebenen Werte.


# 3a
Vollziehen Sie die deskriptiven Statistiken der Tabelle I im Aufsatz von Buhaug/Gates nach und berechnen Sie alle angegebenen Werte.
```{r, message=FALSE, warning=FALSE}
descriptive_stats_df <- buhaug[, c("location", "ln_abs_scope", "rel_scope", 
                                   "ln_land_area", "identity", 
                                   "incompatibility","duration",
                                   "border", "resource", 
                                   "mountain", "forest")]

# mit dplyr:
descriptive_stats_df <- select(buhaug, location, ln_abs_scope, rel_scope, 
                               ln_land_area, identity, incompatibility, 
                               duration,  border, resource, mountain, 
                               forest)
```

# 3a
```{r, message=FALSE, warning=FALSE}
# einzeln:
sum(!is.na(descriptive_stats_df$location))
mean(descriptive_stats_df$location, na.rm = TRUE)
sd(descriptive_stats_df$location, na.rm = TRUE)
min(descriptive_stats_df$location, na.rm = TRUE)
max(descriptive_stats_df$location, na.rm = TRUE)
# usw. für alle Variable
```

# 3a Alternative
```{r, message=FALSE, warning=FALSE}
# spaltenweise:
Observations <- sapply(descriptive_stats_df, function(x){
  sum(!is.na(x))
})
Mean <- sapply(descriptive_stats_df, function(x){
  mean(x, na.rm = TRUE)
})
SD <- sapply(descriptive_stats_df, function(x){
  sd(x, na.rm = TRUE)
})
Min <- sapply(descriptive_stats_df, function(x){
  min(x, na.rm = TRUE)
})
Max <- sapply(descriptive_stats_df, function(x){
  max(x, na.rm = TRUE)
})
```

# 3b
Erstellen Sie einen *data frame*, der exakt Tabelle I entspricht.

# 3b
Erstellen Sie einen *data frame*, der exakt Tabelle I entspricht.
```{r, message=FALSE, warning=FALSE}
table_1 <- data.frame(Observations, Mean, SD, Min, Max)
table_1 <- round(table_1, 2)
```


# Aufgabe 4
Tabelle II zeigt eine Matrix aller paarweisen Korrelationskoeffizienten der betrachteten Variablen.

 +  Was sagt Ihnen ein einzelner Wert in Tabelle II?
 +  Was sagt der Korrelationskoeffizient von "Identity" und "Incompatibility" aus? Interpretieren Sie kurz.

# 4c
Der Befehl `cor()` berechnet die Korrelation zweier Variablen. Wenn Sie ihn auf einen *data frame* anwenden, erhalten Sie alle paarweisen Korrelationskoeffizienten. Rechnen Sie damit Tabelle II nach. (Tips: (i) Erstellen Sie zunächst einen *data frame*, der nur die benötigten Variablen enthält. (ii) Das Argument `use` ist hilfreich, lesen Sie mehr darüber auf der Hilfeseite von `cor()`) 

# 4c
Der Befehl `cor()` berechnet die Korrelation zweier Variablen. Wenn Sie ihn auf einen *data frame* anwenden, erhalten Sie alle paarweisen Korrelationskoeffizienten. Rechnen Sie damit Tabelle II nach. (Tips: (i) Erstellen Sie zunächst einen *data frame*, der nur die benötigten Variablen enthält. (ii) Das Argument `use` ist hilfreich, lesen Sie mehr darüber auf der Hilfeseite von `cor()`) 
```{r, message=FALSE, warning=FALSE}
cor_matrix_df <- buhaug[, c("location", "ln_abs_scope", "rel_scope", 
                            "ln_land_area", "identity", "incompatibility", 
                            "duration", "border", "resource", 
                            "mountain", "forest")]
# mit dplyr
cor_matrix_df <- select(buhaug, location, ln_abs_scope, rel_scope, 
                        ln_land_area, identity, incompatibility, 
                        duration,  border, resource, mountain, 
                        forest)
```

# 4c
```{r, message=FALSE, warning=FALSE}
table_2 <- as.data.frame(cor(cor_matrix_df, use="complete.obs"))
table_2 <- round(table_2, 3)
table_2[upper.tri(table_2, diag = TRUE)] <- NA

table_2
```

# Aufgabe 5
Replizieren Sie die Regressionsmodelle 1 bis 6. Betrachten Sie jeweils die Modellzusammenfassungen und geschätzten Koeffizienten. Beschreiben Sie kurz, was Sie über den Einfluss der einzelnen unabhängigen Variablen erfahren.

# Aufgabe 5
Replizieren Sie die Regressionsmodelle 1 bis 6. Betrachten Sie jeweils die Modellzusammenfassungen und geschätzten Koeffizienten. Beschreiben Sie kurz, was Sie über den Einfluss der einzelnen unabhängigen Variablen erfahren.

```{r, message=FALSE, warning=FALSE}
# location
model_1 <- lm(location ~ ln_abs_scope + ln_land_area + identity + 
                incompatibility,
              data = buhaug)
#summary(model_1)

model_2 <- lm(location ~ rel_scope + ln_land_area + identity + 
                incompatibility,
              data = buhaug)
#summary(model_2)
```

# Aufgabe 5
```{r, message=FALSE, warning=FALSE}
# absolute scope
model_3 <- lm(ln_abs_scope ~ location + ln_land_area + duration + 
                border + resource,
              data = buhaug)
#summary(model_3)

model_4 <- lm(ln_abs_scope ~ location + ln_land_area + duration + 
                border + resource +
                mountain + forest,
              data = buhaug)
#summary(model_4)
```

# Aufgabe 5
```{r, message=FALSE, warning=FALSE}
# relative scope
model_5 <- lm(rel_scope ~ location + ln_land_area + duration + 
                border + resource,
              data = buhaug)
#summary(model_5)

model_6 <- lm(rel_scope ~ location + ln_land_area + duration + 
                border + resource +
                mountain + forest,
              data = buhaug)
#summary(model_6)
```

# Aufgabe 5 (Zusatz)
```{r eval=FALSE}
# nice output
library(stargazer)

stargazer(list(model_1, model_2), type="html", out = "./table_3.html")

stargazer(list(model_3, model_4, model_5, model_6), 
          type="html", out = "./table_4.html")
```


# Aufgabe 6
**Hypothese:** *Eine bessere Infrastruktur begünstigt die Ausweitung von Konflikten innerhalb eines Landes.* 

Verwenden Sie als Approximation der Infrastrukturqualität das BIP pro Kopf zu Beginn jedes Konflikts im Datensatz. Finden Sie die notwendigen Daten in einer Datenbank Ihrer Wahl (mögliche Quellen sind: Weltbank, IWF, OECD), verknüpfen Sie die Informationen zum BIP pro Kopf mit dem Datensatz und schätzen Sie die Modelle aus Aufgabe 5 nochmals mit der neuen Variable. Beschreiben Sie kurz ihre Erkenntnis zum Einfluss vom BIP pro Kopf und treffen Sie eine Aussage zur obenstehenden Hypothese. 

Hinweise: (i) Das im Seminar gezeigte Paket `countrycode` ist hilfreich, um die einzelnen Länder zu identifizieren und aus unterschiedlichen Quellen zusammenzuführen. (ii) Reichen Sie bei Abgabe Ihrer Lösung auch Ihre Rohdaten aus der Datenbank ein.

# Aufgabe 6

  - Datenquelle: `https://www.clio-infra.eu/datasets/search`
  - gefunden auf: `ourworldindata.org/data/growth-and-distribution-of-prosperity/gdp-data/`
```{r, message=FALSE, warning=FALSE}
library(countrycode)
gdp <- read.csv("./data/aufgabenblatt/clioinfra.csv", 
                stringsAsFactors = FALSE)
buhaug <- gdp %>%
  filter(!is.na(ccode)) %>%
  select(ccode, country.name, starts_with("X")) %>%
  gather(year, gdp, -c(ccode, country.name)) %>%
  mutate(year = as.integer(gsub("X", "", year)),
         cow = countrycode(ccode, "iso3n", "cown")) %>%
  select(year, cow, gdp) %>%
  right_join(buhaug, c("cow" = "cow", "year" = "begin"))
```

# Aufgabe 6
```{r, message=FALSE, warning=FALSE}
# location
model_1b <- lm(location ~ ln_abs_scope + ln_land_area + identity + 
                 incompatibility + log(gdp),
               data = buhaug)
#summary(model_1b)

model_2b <- lm(location ~ rel_scope + ln_land_area + identity + 
                 incompatibility + log(gdp),
               data = buhaug)
#summary(model_2b)
```

# Aufgabe 6
```{r, message=FALSE, warning=FALSE}
# absolute scope
model_3b <- lm(ln_abs_scope ~ location + ln_land_area + duration + 
                 border + resource + log(gdp),
               data = buhaug)
#summary(model_3b)

model_4b <- lm(ln_abs_scope ~ location + ln_land_area + duration + 
                 border + resource +
                 mountain + forest + log(gdp),
               data = buhaug)
#summary(model_4b)
```

# Aufgabe 6
```{r, message=FALSE, warning=FALSE}
# relative scope
model_5b <- lm(rel_scope ~ location + ln_land_area + duration + 
                 border + resource + log(gdp),
               data = buhaug)
#summary(model_5b)

model_6b <- lm(rel_scope ~ location + ln_land_area + duration + 
                 border + resource +
                 mountain + forest + log(gdp),
               data = buhaug)
#summary(model_6b)
```

